【裁判字號】    98,訴,1048
【裁判日期】    980331
【裁判案由】    毒品危害防制條例
【裁判全文】
臺灣板橋地方法院刑事判決              98年度訴字第1048號
公  訴  人  臺灣板橋地方法院檢察署檢察官
被      告  甲○○
                  （現於臺灣臺北監獄臺北分監另案執行中）
上列被告因毒品案件，經檢察官提起公訴（98年度毒偵字第372
號），本院以簡式審判程序審理，判決如下：
    主  文
甲○○施用第一級毒品，累犯，處有期徒刑柒月。又施用第二級
毒品，累犯，處有期徒刑參月；扣案如附表編號一所示之物，沒
收銷燬之；編號二之物，沒收之。應執行有期徒刑捌月。扣案如
附表編號一所示之物，沒收銷燬之；編號二之物，沒收之。
    事實及理由
一、本件係依刑事訴訟法第273 條之1 第1 項規定，以簡式審判
    程序審理判決，合先敘明。
二、本件除就被告甲○○之前科素行部分，應補充如下說明：甲
    ○○前因犯以下施用毒品等罪，除經執行(一)所示之觀察、勒
    戒外，下列(二)至(六)所示之罪之有期徒刑，均判決確定並已執
    行完畢（均構成累犯）：(一)、前於民國（下同）91年間，因
    施用第2 級毒品經警查獲，經本院91年度毒聲字第2401號裁
    定送觀察、勒戒後，因認無繼續施用毒品之傾向，於91年8
    月14日執行完畢釋放出所，並經臺灣板橋地方法院檢察署檢
    察官以該署91年度毒偵字第2597號檢察官不起訴處分書為不
    起訴之處分確定（初犯）。(二)、嗣於92年8 月22日至同年月
    25日犯連續詐欺取財罪，經臺灣高等法院95年度上訴字第32
    89號刑事判決判處有期徒刑4 月，如易科罰金，以銀元300
    元折算1 日，95年12月5 日確定。(三)、復於92年12月20日至
    同年月25日連續施用第2 級毒品，經本院92年度毒聲字第3
    956 號裁定送觀察、勒戒，於92年12月26日入所執行後，因
    毒品危害防制條例修正而於93年1 月19日出所，其施用毒品
    犯行，經本院93年度簡字第576 號刑事判決判處有期徒刑3
    月，如易科罰金，以銀元300 元折算1 日，於93年5 月17日
    確定，於94年1 月13日徒刑執行完畢出監（二犯，觀察勒戒
    執行完畢後，5 年內再犯）。(四)、又於93年5 月18日至同年
    7 月10日間犯連續加重竊盜罪，經臺灣高等法院93年度上易
    字第2078號刑事判決判處有期徒刑1 年8 月，於94年4 月25
    日確定。(五)、再因於93年5 月30日至同年7 月1 日間犯連續
    施用第1 、2 級毒品罪，經本院以93年度訴字第1812號刑事
    判決判處分別有期徒刑10月、8 月，並定其應執行刑為有期
    徒刑1 年4 月，93年12月20日確定（三犯、四犯，觀察勒戒
    執行完畢後，5 年內再犯）。(六)、另因於94年1 月20日至同
    年2 月14日犯連續施用第1 級毒品罪，經本院94年度簡字第
    1910號刑事簡易判決判處有期徒刑6 月，如易科罰金，以銀
    元300 元折算1 日，94年7 月25日確定（五犯，觀察勒戒執
    行完畢後，5 年內再犯）。(七)、上開(二)、(四)至(六)所示之罪，
    於94年4 月10日入監執行後，上開(二)、(四)、(五)所示之罪，再
    經本院96年度聲減字第1201號裁定為減刑，並定其應執行刑
    為有期徒刑2 年5 月確定，上開(二)、(四)至(六)所示之罪於96年
    9 月15日執行完畢出監（含本院94年度簡字第785 號簡易判
    決之罰金刑易服勞役部分）暨證據部分加列：被告於本院自
    白（見98年3 月30日準備程序筆錄、審理筆錄）外，其餘之
    犯罪事實、證據，均引用如附件起訴書之記載。
三、核被告甲○○所為，係犯毒品危害防制條例第10條第1 項、
    第2 項之罪，被告施用各該毒品前持有各該毒品之行為，為
    各該施用之高度行為所吸收，均不另論罪；所犯如上2 罪，
    犯意個別，行為互殊，為數罪，應予以分論併罰；又被告有
    如上所述前案，並經執行完畢，有本院98年3 月30日查悉之
    臺灣高等法院被告前案紀錄表在卷可稽，其於有期徒刑執行
    完畢後之5 年以內，再故意犯本件有期徒刑以上之2 罪，均
    為累犯，應均依法加重其刑；爰審酌被告素行（詳參前述前
    案紀錄表）、動機、目的、施用毒品所生危害，以及犯罪後
    坦承犯行之態度，暨衡量施用毒品之成癮性特質等一切情狀
    ，酌情分別量處如主文所示之刑，並定其應執行刑。扣案如
    附表編號一所示之物，為查獲之第2 級毒品，應依同上條例
    第18條第1 項前段規定，不問屬於犯人與否，宣告沒收銷燬
    之；編號二之物，為被告所有，供本件施用第2 級毒品所用
    之物，應依刑法第38條第1 項第2 款規定，宣告沒收之。
據上論斷，應依刑事訴訟法第273 條之1 第1 項、第299 條第1
項前段、第310 條之2 、第454 條，毒品危害防制條例第10條第
1 項、第2 項、第18條第1 項前段，刑法第11條前段、第47條第
1項、第51條第5 款、第38條第1 項第2 款，判決如主文。
本案由檢察官乙○○提起公訴，經檢察官靳開聖到庭執行職務。
中    華    民    國    98    年    3     月    31    日
                        刑事第4 庭法  官  黎錦福
上列正本證明與原本無異。
如不服本判決，應於判決送達後10日內敘明上訴理由，向本院提
出上訴狀（應附繕本），上訴於臺灣高等法院。
                                  書記官  蔡麗春
中    華    民    國    98    年    3     月    31    日
附表【見98年度毒偵字第372 號卷第14、20頁】：
一、第2 級毒品安非他命1 包（淨重：0.1 公克）；
二、玻璃球1 個。
附錄本案論罪科刑法條全文：
毒品危害防制條例第10條
施用第一級毒品者，處6 月以上5 年以下有期徒刑。
施用第二級毒品者，處3 年以下有期徒刑。
.......................................................
附件：
臺灣板橋地方法院檢察署檢察官起訴書
                                     98年度毒偵字第372號
    被      告  甲○○  男  35歲（民國○○年○月○○日生）
                        住臺北縣中和市○○路683號17樓之3
                        國民身分證統一編號：Ｚ000000000號
上列被告因違反毒品危害防制條例案件，業經偵查終結，認應提
起公訴，茲敘述犯罪事實、證據並所犯法條如下：
         犯罪事實
一、甲○○前因施用毒品案件，經依臺灣板橋地方法院裁定送觀
    察、勒戒後，因認無繼續施用毒品之傾向，由本署檢察官以
    91年度毒偵字第2597號不起訴處分確定。又因施用第二級毒
    品案件，經臺灣板橋地方法院判處有期徒刑3 月確定，甫於
    民國94年1 月12日執行完畢。詎猶未戒除毒癮，復基於施用
    第一級毒品之犯意，於98年1 年2 日為警採尿前26小時內之
    某時，在不詳地點，施用第一級毒品海洛因，及為警採尿前
    96小時內某時，在不詳地點，施用第二級毒品安非他命，嗣
    為警於97年1 月2 日22時30分許，在臺北縣中和市○○路11
    6 號樓梯間查獲並扣得其所有之安非他命1 包及供施用之玻
    璃球1 個。
二、案經臺北縣政府警察局新莊分局移送偵辦。
        證據並所犯法條
一、證據清單：
    （一）台灣檢驗科技股份有限公司98年11月12日濫用藥物檢
          驗報告。
    （二）扣案安非他命1 包及供施用之玻璃球1 個。
二、核被告所為，係犯毒品危害防制條例第10條第1 項及第2 項
    施用第一、二級毒品罪嫌。被告持有毒品之行為，為施用行
    為所吸收，不另論罪。又所犯上開2 罪間，犯意各別，行為
    互殊，請予分論併罰。被告曾受有期徒刑之執行完畢，有本
    署刑案資料查註紀錄表可參，5 年內故意再犯本件有期徒刑
    以上之罪，為累犯，請依刑法第47條第1 項規定加重其刑。
    扣案物請依法宣告沒收。
三、依刑事訴訟法第251 條第1 項提起公訴。
    此  致
臺灣板橋地方法院
中    華    民    國    98    年    3     月    16    日
                              檢察官   乙 ○ ○
本件正本與原本無異
中    華    民    國    98    年    3     月    19    日
                              書記官
附錄本案所犯法條全文
毒品危害防制條例第10條
施用第一級毒品者，處6 月以上5 年以下有期徒刑。
施用第二級毒品者，處3 年以下有期徒刑。


司法院資訊處製作；財團法人民間司法改革基金會備份。
